臺灣臺南地方法院民事判決
110年度重訴字第211號
原      告  臺灣新光商業銀行股份有限公司

法定代理人  李增昌  
訴訟代理人  陳冠志  


被      告  FRUITAGE INTERNATIONAL CO,. LTD.





兼法定代理  
人          翁文鍾  

上列翁文鍾
訴訟代理人  嚴庚辰律師
            柯漢威律師
上列當事人間請求返還借款事件，本院於民國110年10月18日言
詞辯論終結，判決如下：
    主      文
被告應連帶給付原告美金壹佰壹拾玖萬玖仟柒佰伍拾伍點參玖元
，及如附表所示之利息、違約金。
訴訟費用新臺幣參拾萬玖仟陸佰壹拾陸元由被告連帶負擔。
    事實及理由
一、被告FRUITAGE INTERNATIONAL CO,. LTD.(下稱FRUITAGE公
    司)經合法通知，無正當理由未於言詞辯論期日到場，核無
    民事訴訟法第386條所列各款情形，爰依原告之聲請，由其
    一造辯論而為判決。
二、原告起訴主張：
  ㈠被告FRUITAGE公司於民國108年10月31日邀同被告翁文鍾為連
    帶保證人，與原告陸續簽立授信約定書、連帶保證書、授信
    額度動用申請書及借款延展清長期約定書，約定於美金200
    萬元授信額度內循環動用，借款利息自借用日起按6個月LIB
    OR利率百分之0.20413加碼年利率百分之1.63計算(即百分之
    1.83413)，如有遲延還本或未付息時，除依約定利率計付利
    息外，本金自到期日起、利息自應繳息日起，逾期在6個月
    內者，按上開利率百分之10(即百分之0.183413)，逾期超過
    6個月者，按上開利率百分之20(即百分之0.366826)加計違
    約金。如有任何一宗債務未依約付息或在其他金融機構有借
    款發生逾期者(授信約定書第10條第2項第1、9款)，經事先
    於合理期間通知後，債務視為全部到期，應一次全部清償。
    詎被告FRUITAGE公司陸續借款：①美金119萬9,755.39元、②
    美金114萬778元、③美金38萬9,000元，其中②、③筆借款為聯
    合授信案(不在本件訴訟請求範圍內)，經管理銀行O-Bank C
    o.,Ltd.(即王道銀行)於110年5月18日宣告違約確定，並經
    原告於110年5月21日發函催告被告處理債務未果，依上開授
    信約定書第10條第2項第1、9款約定，已喪失期限利益，全
    部借款視為到期。為此，爰依消費借貸及連帶保證法律關係
    提起本件訴訟等語。
  ㈡並聲明：如主文第1項所示。
三、被告翁文鍾則以：對於原告請求之本金及利息部分沒有意見。惟原告請求逾期在6個月內之違約金，每期約新臺幣(下同)6萬6,017元，逾期超過6個月至9個月內之違約金每期約13萬2,034元，違約金合計達79萬2,204元【計算式：6萬6,017元＋13萬2,034元＝79萬2,204元】，顯然過高，爰請求法院酌減至相當數額等語，以資抗辯。並聲明：原告之訴駁回。 
四、被告FRUITAGE公司未於言詞辯論期日到場，亦未提出書狀作
    何陳述。
五、本院得心證之理由：
　㈠按稱消費借貸者，謂當事人一方移轉金錢或其他代替物之所
    有權於他方，而約定他方以種類、品質、數量相同之物返還
    之契約；借用人應於約定期限內，返還與借用物種類、品質
    、數量相同之物；遲延之債務，以支付金錢為標的者，債權
    人得請求依法定利率計算之遲延利息。但約定利率較高者，
    仍從其約定利率，民法第474條、第478條、第233條第1項分
    別定有明文。次按數人負同一債務，明示對於債權人各負全
    部給付之責任者，為連帶債務，民法第272條第1項亦有明文
    ，而所謂連帶保證債務，係指保證人與主債務人負同一債務
    ，對於債權人各負全部給付之責任者而言（最高法院45年台
    上字第1426號判例參照）；連帶債務人之債權人，得對於債
    務人中之一人或數人，或其全體，同時或先後請求全部或一
    部之給付，且連帶債務未全部履行前，全體債務人仍負連帶
    責任；保證債務，除契約另有訂定外，包含主債務之利息、
    違約金、損害賠償及其他從屬於主債務之負擔，民法第273
    條、第740條亦有明定。
  ㈡查原告主張之上開事實，業據提出與其所述相符之授信約定
    書、連帶保證書、授信額度動用申請書及借款延展清長期約
    定書、牌告利率異動查詢、客戶外幣放款查詢期間迄日餘額
    、中長期放繳款試算查詢、王道銀行之被告聯貸授信案違約
    宣告確定通知書2份、聯貸繳款試算查詢表2份、催收紀錄表
    、催收函及回執2份（本院補字卷第19至63頁）為證，經核
    無誤，且被告FRUITAGE公司於相當期日受合法通知，未於言
    詞辯論期日到場，亦未提出任何書狀或證據資料加以否認；
    另被告翁文鍾亦不爭執本件借貸之事實(僅請求酌減違約金
    ，詳後述)。是本院審酌上開卷附證據資料，堪認原告主張
    之事實為可採。從而，原告依消費借貸及連帶保證法律關係
    ，請求被告FRUITAGE公司、翁文鍾連帶給付如主文第1項所
    示之金額、利息及違約金，為有理由，應予准許。
  ㈢被告翁文鍾固抗辯本件違約金過高，請求法院予以酌減云云
    。惟按當事人約定契約不履行之違約金過高者，法院固得依
    民法第252條以職權減至相當之數額，然是否相當仍須依一
    般客觀事實、社會經濟狀況及當事人所受損害情形，以為酌
    定標準，而債務已為一部履行者，亦得比照債權人所受利益
    減少其數額；約定之違約金額過高者，法院得減至相當之數
    額之規定乃係賦與法院得依兩造所提出之事證資料，斟酌社
    會經濟狀況並平衡兩造利益而為妥適裁量、判斷之權限（最
    高法院49年台上第807號、93年度台上字第909號裁判要旨參
    照）。查本件兩造約定之違約金數額，係逾期在6個月以內
    按週年利率百分之0.183413計算(即百分之1.83413之百分之
    10)、逾期超過6個月者，按週年利率百分之0.366826(即百
    分之1.83413之百分之20)計算，尚難認約定之違約金有何過
    高而應酌減之情形，且被告翁文鍾所提出之違約金計算結果
    ，依上開違約金利率予以計算，亦有所誤，是被告翁文鍾抗
    辯約定違約金過高，應予酌減，為無理由。
六、末按共同訴訟人因連帶或不可分之債敗訴者，應連帶負擔訴
    訟費用；訴訟費用，由敗訴之當事人負擔；法院為終局判決
    時，應依職權為訴訟費用之裁判，民事訴訟法第85條第2項
    、第78條及第87條第1項分別定有明文。經核本件訴訟費用
    額為30萬9,616元（即第一審裁判費），依上開規定，自應
    由敗訴之被告連帶負擔，爰確定本件訴訟費用負擔如主文第
    2項所示。
七、據上論結，本件原告之訴為有理由，依民事訴訟法第385條
    第1項前段、第78條、第85條第2項、第87條第1項，判決如
    主文。
中　　華　　民　　國　　110 　年　　10　　月　　29　　日
                  民事第三庭  法  官　林勳煜
上列正本證明與原本無異。
如不服本判決，應於判決送達後20日內，向本院提出上訴狀並表
明上訴理由，如於本判決宣示後送達前提起上訴者，應於判決送
達後20日內補提上訴理由書（須附繕本）。
如委任律師提起上訴者，應一併繳納上訴審裁判費。
中　　華　　民　　國　　110 　年　　10　　月　　29　　日
　　　　　　　　　　　　　　　書記官  朱烈稽
　　　　　　　　　　　　　　　
　　　　　　　　　　　　　　　
附表：外幣貸款美金(金額：美金) 　            編號 計息金額  利息 違約金 1 119萬9,755.39元  自民國110年7月29日起至清償日止，按週年利率百分之1.83413計算之利息。 自民國110年8月30日起至清償日止，逾期6個月以內者，按左列利率百分之10，逾期超過6個月者，按左列利率百分之20計算之違約金。